【裁判字號】    98,交抗,201
【裁判日期】    980224
【裁判案由】    聲明異議
【裁判全文】
臺灣高等法院臺中分院交通事件裁定    98年度交抗字第201號
抗  告  人
即受處分人  甲○○
上列抗告人因不服法務部行政執行署臺中行政執行處民國96年7
月6日中執癸95牌稅執字第00003923號、97年12月23日中執庚97
年道罰執字第00030669號執行命令聲明異議案件，不服臺灣臺中
地方法院中華民國98年2月2日交通事件裁定（98年度交聲字第
202號），提起抗告，本院裁定如下：
    主  文
抗告駁回。
    理  由
一、本件經本院審理結果，認為原審法院所為異議駁回之裁定，
    並無不合，應予維持，並引用原裁定之證據及理由（如附件
    ）。
二、本件抗告意旨略以：本案自始至終抗告人從未接到合格主管
    機關或警察機關及聯合裁決機關任何通知或裁決文件，就直
    接由行政執行機關未經合法程序即向銀行、郵局強取權益人
    之存款，違反民主國家法制。如果法院無法主持公道，國家
    行政機關未經合法審判就可強取人民金錢財產，與專制及共
    產國家何異？因此提出抗告請求司法主持正義公平審判云云
    。
三、按義務人或利害關係人對執行命令、執行方法、應遵守之程
    序或其他侵害利益之情事，得於執行程序終結前，向執行機
    關聲明異議，行政執行法第九條第一項定有明文。次按行政
    執行如依行政機關作成之行政處分或法院裁定為之者，其聲
    明異議係對上述行政執行程序有關的事項有所不服請求救濟
    ，與義務人對行政機關作成之行政處分不服應循訴願、行政
    訴訟程序請求救濟，或對法院裁定不服，應提抗告者，迥然
    不同。（最高行政法院94年度裁字第1228號裁判要旨參照，
    最高行政法院裁判書彙編（94年1月至12月）第555-562頁）
四、經查：本件抗告人之抗告意旨係認法務部行政執行署臺中行
    政執行處民國96年7月6日中執癸95牌稅執字第00003923號、
    97年12月23日中執庚97年道罰執字第00030669號執行命令所
    據之違反道路交通管理處罰條例事件裁決書與繳納使用牌照
    稅通知書等均未對抗告人為合法之送達，因而主張上開行政
    命令之執行不當。究其真意應係對上開二執行命令之執行程
    序事項有所不服，故而抗告人宜依上開行政執行法相關規定
    ，於執行程序終結前，向執行機關聲明異議，原審法院及本
    院並非受理上開執行命令聲明異議之機關，原審法院及本院
    自均無權予以處理，附此敘明。原裁定意旨以：『交通事件
    之聲明異議，應針對「交通裁決單位所為之處分」為之，始
    為適法；本件異議人以「法務部行政執行署臺中行政執行處
    所為之執行命令」為異議對象，自不合法。』而為異議駁回
    之裁定，經核並無違誤，抗告人仍執前詞指摘原裁定不當，
    並無理由，應予駁回。
五、據上論結，應依道路交通案件處理辦法第26條、刑事訴訟法
    第412條，裁定如主文。
中    華    民    國    98    年    2     月    24    日
              交通法庭    審判長法  官  李  璋  鵬
                                法  官  胡  森  田
                                法  官  胡  忠  文
以上正本證明與原本無異。
不得再抗告。
                                書記官  許  麗  花
中    華    民    國    98    年    2     月    24    日


司法院資訊處製作；財團法人民間司法改革基金會備份。
